---
title: "Визуализация персонажей Звездных войн"
author: "Mine Çetinkaya-Rundel translated by Basil Yakimov"
output: github_document
---

```{r load-packages, include=FALSE}

library(tidyverse)
```

### Взглянем на фрейм starwars.

```{r glimpse-starwars}
glimpse(starwars)
```

### Модифицируйте следующий график для замены цвета всех точек на розовый (`"pink"`).

```{r scatterplot}
ggplot(starwars, 
       aes(x = height, y = mass, color = gender, size = birth_year)) +
  geom_point(color = "pink")
```

### Добавьте заголовок и подписи к осям и легенде. Раскомментируйте строчки, чтобы увидеть результат.

```{r scatterplot-labels}
ggplot(starwars, 
       aes(x = height, y = mass, color = gender, size = birth_year)) +
  geom_point(color = "#30509C") +
  labs(
    title = "Зависимость массы от высоты",
    x = "высота", 
    y = "масса",
    
    )
```

### Выберите одну категориальную переменную из набора данных и постройте столбчатый график ее распределения.

(Небольшой фрагмент стартового кода представлен ниже и этот фрагмент кода не будет исполняться (настройка `eval = FALSE`), поскольку имеющийся код синтаксически некорректен и не может быть исполнен, что заблокирует весь документ.
Когда вы дополните этот код, замените настройку фрагмента на `eval = TRUE` либо вообще удалите опцию `eval`).

```{r barplot, eval = TRUE}
ggplot(starwars, 
       aes(x = height, color = gender, size = birth_year)) +
  geom_bar(color = "#30509C") +
  labs(
    title = "Высота",
    x = "высота"
    
    )
```

### Выберите одну числовую переменную из набора данных и постройте гистограмму ее распределения.

(На сей раз стартового фрагмента кода нет, работайте самостоятельно!)

```{r histogram}
ggplot(starwars, 
       aes(x = height, color = gender, size = birth_year)) +
  geom_histogram(color = "#30509C") +
  labs(
    title = "Высота",
    x = "высота"
    
    )
```

### Выберите числовую и категориальную переменные и создайте визуализацию (вы сами выбираете тип!) отношения между этими переменными. Помимо вашего кода и результата, изложите интерпретацию вашей визуализации.
# Вывод: В среднем рост мужчин больше, чем рост женщин 

```{r num-cat}
ggplot(starwars, 
       aes(x = gender, y = height, color = gender)) +
  geom_point(color = "#30509C") +
  labs(
    title = "Зависимость роста от пола",
    x = "рост", 
    y = "пол",
    
    )

```

### Выберите две категориальные переменные и создайте визуализацию отношения между этими переменными. Помимо вашего кода и результата, изложите интерпретацию вашей визуализации.
# Вывод: цвет глаз от пола не зависит

```{r cat-cat}
ggplot(starwars, 
       aes(x = gender, y = eye_color, color = gender)) +
  geom_point(color = "blue", alpha = 0.3) +
  labs(
    title = "Зависимость цвета глаз от пола",
    x = "высота", 
    y = "пол",
    
    )
```

### Выберите две числовые и две категориальные переменные и создайте визуализацию, которая включает все эти переменные. Изложите интерпретацию вашей визуализации.
# Вывод: Зависимости роста от возраста нет. Мужчины в среднем выше, чем женщины. Не наблюдается зависимостей, связанный с цветом волос. 

```{r multi}
ggplot(starwars, 
       aes(x = height, y = birth_year, shape = sex, colour = hair_color)) +
  geom_point() +
  labs(
    title = "Зависимость роста от даты рождения",
    x = "высота", 
    y = "год рождения",
    
    )
```
